【裁判字號】    90,訴,1634
【裁判日期】    900411
【裁判案由】    執行異議之訴
【裁判全文】
臺灣臺北地方法院民事判決  九十度訴字第一六三四號
    原      告  甲○○
    被      告  福安開發股份有限公司
    法定代理人  黃根旺
右當事人間請求執行異議之訴事件，本院判決如左：
    主      文
原告之訴駁回。
訴訟費用由原告負擔。
    理      由
一、本件原告起訴略以：坐落台北市○○街九八巷十一弄臨十八號之房屋係原告於民
    國八十四年四月三日向訴外人唐成光購買，並於翌日由原告之配偶王曉鳳將買賣
    價金匯至唐成光之帳戶內，是該房屋乃為原告所有。且因原告赴大陸發展，即將
    該屋借予唐成光使用，而唐成光則將該屋交由其前妻居住。又鈞院民事執行處八
    十九年度執字第三七九八號就上開房屋所為之執行，其執行名義無非為鈞院八十
    七年度重訴字第二八八號民事判決，但該判決並非以原告為該案之被告，對於原
    告並不生執行之效力，該執行顯非適法。為此，爰依強制執行法第十五條規定提
    起第三人異議之訴，請求鈞院將八十九年度執字第三七九八號就門牌號碼台北市
    ○○街九八巷十一弄臨十八號房屋所為之強制執行程序予以撤銷等語，並提出本
    院八十七年度重訴字第二八八號判決書影本、買賣契約書影本、匯款證明影本、
    身分證影本、借用契約書影本等件為證。
二、按原告之訴，依其所訴之事實，在法律上顯無理由者，法院得不經言詞辯論，逕
    以判決駁回之；又第三人就執行標的物有足以排除強制執行之權利者，得於強制
    執行程序終結前，向執行法院對債權人提起異議之訴。如債務人亦否認其權利時
    ，並得以債務人為被告，民事訴訟法第二百四十九條第二項、強制執行法第十五
    條分別定有明文。惟依上開強制執行法規定，亦必須強制執行程序開始後，並於
    強制執行程序終結前，由第三人向法院提起異議之訴，將執行程序予以撤銷方有
    實益。否則，強制執行程序並未開始，又如何會產生撤銷之問題。經查，本院八
    十七年度重訴字第二八八號民事判決雖係判命「被告唐晨光應將附表編號一三○
    門牌號碼台北市○○街九十八巷十一弄臨十八號房屋拆除，並將基地即附件土地
    複丈成果圖編號一七二部分土地返還原告（即本件被告）」，惟被告於八十九年
    二月十七日向本院民事執行處聲請強制執行時，係聲請就門牌號碼台北市○○街
    九十八巷十一弄臨十八之一號之房屋拆除，並將基地即上開判決書附件土地複丈
    成果圖編號一七二部分土地返還被告，此有附於本院八十九年度執字第三七九八
    號執行卷宗內之聲請狀可稽。又本院民事執行處嗣後執行之標的亦為門牌號碼台
    北市○○街九十八巷十一弄臨十八之一號之房屋，而非原告主張為其所有門牌號
    碼台北市○○街九十八巷十一弄臨十八號之房屋一節，亦經本院調閱上開執行卷
    宗查核屬實。因之，上開十八號之房屋並未經被告聲請執行，而本院民事執行處
    亦未就上開十八號房屋為任何執行之處分，揆諸前揭說明，原告請求本院八十九
    年度執字第三七九八號就門牌號碼台北市○○街九八巷十一弄臨十八號房屋所為
    之強制執行程序應予撤銷，顯無理由，爰不經言詞辯論逕予以駁回。
三、依民事訴訟法第二百四十九條第二項、第七十八條，判決如主文。
中      華      民      國    九十      年      四      月     十一     日
                                            民事第五庭法      官  林秀圓
右為正本係照原本作成
如對本判決上訴，須於判決送達後廿日內向本院提出上訴狀
中      華      民      國    九十      年      四      月     十一     日
                                                      法院書記官  林蓮女


司法院資訊處製作；財團法人民間司法改革基金會備份。
